臺灣桃園地方法院刑事判決
              110年度簡上字第578號
上  訴  人  臺灣桃園地方檢察署檢察官
被      告  陳威帆


上列上訴人因被告傷害案件，不服本院中華民國110年11月5 日1
10 年度桃簡字第1427 號第一審刑事簡易判決（聲請簡易判決處
刑書案號：110 年度偵字第23032號），提起上訴，本院管轄之
第二審合議庭判決如下：
    主  文
原判決撤銷。
甲○○犯傷害罪，處拘役伍日，如易科罰金，以新臺幣壹仟元折算
壹日。
    事實及理由
一、按被告以外之人於審判外之言詞或書面陳述，除法律有規定
    者外，不得作為證據。惟被告以外之人於審判外之陳述，經
    當事人於審判程序同意作為證據，法院審酌該言詞陳述或書
    面陳述作成時之情況，認為適當者，亦得為證據。當事人、
    代理人或辯護人於法院調查證據時，知有第159 條第1 項不
    得為證據之情形，而未於言詞辯論終結前聲明異議者，視為
    有前項之同意，刑事訴訟法第159 條第1 項、第159 條之5
    分別定有明文。查卷附據以嚴格證明被告犯罪事實有無之屬
    傳聞證據之證據能力，當事人於本院審判中均同意作為證據
    ，本院審酌各該證據查無有何違反法定程序取得之情形，亦
    無顯有不可信與不得作為證據等情，因認為適當，故均有證
    據能力，另非供述證據部分，亦無證據可認係公務員基於違
    法之方式所取得或有偽造、變造之情事，復與本案之待證事
    實具有關聯性，同認有證據能力，合先敘明。
二、本案經本院審理結果，認原判決認事用法及量刑均無違誤，
    應予維持，除就原判決「事實及理由欄」之證據部分補充「
    被告於本院審理時之自白（簡上卷第17頁）」外，餘均逕行
    引用原判決所記載之事實、證據及理由（如附件原審判決書
    ）。
三、檢察官依告訴人乙○○請求之上訴意旨略以：本案被告攻擊而
    造成告訴人腦震盪、骨折等傷勢，案發迄今仍未與告訴人達
    成和解並為賠償，犯罪所生損害尚未填補，基此，本案原審
    判決僅對被告判處有期徒刑2月且得易科罰金，實未能罰當其
    罪，而有量刑過輕之違誤，另告訴人之主張略以：案發時是
    多人毆打我一人，並有人持武器加以毆打成傷，直到附近鄰
    居報案才罷手逃逸，惡性重大、犯罪造成損害並非輕微云云
    ，據此請求檢察官上訴，故認原判決於認事用法部分尚嫌未
    洽，爰請求撤銷原判決，更為適當判決等語。
四、上訴無理由之原因及撤銷原判決之理由
　　按法官於有罪判決如何量處罪刑，甚或是否宣告緩刑，均為
    實體法賦予審理法官裁量之刑罰權事項，法官行使此項裁量
    權，自得依據個案情節，參酌刑法第57條所定各款犯罪情狀
    之規定，於法定刑度內量處被告罪刑；除有逾越該罪法定刑
    或法定要件，或未能符合法規範體系及目的，或未遵守一般
    經驗及論理法則，或顯然逾越裁量，或濫用裁量等違法情事
    之外，並不得任意指摘其量刑違法（最高法院75年臺上字第
    7033號、72年臺上字第6696號、72年臺上字第3647號判例參
    照）。且在同一犯罪事實與情節，如別無其他加重或減輕之
    原因，下級審法院量定之刑，亦無過重或失輕之不當情形，
    則上級審法院對下級審法院之職權行使，原則上應予尊重（
    最高法院85年度臺上字第2446號判決參照）。而檢察官雖認
    原審量刑非當，然本院觀諸原判決所載量刑理由，顯已斟酌
    被告與告訴人素不相識，僅因細故與告訴人發生爭執，竟無
    法克制自身情緒而施加暴力，應予非難，惟念其犯後對其犯
    行坦承不諱，態度尚佳，兼衡其自述教育程度、職業、家庭
    經濟狀況，及被告犯本案之動機、傷害告訴人之手段、告訴
    人受傷程度等一切情狀加以審酌，而雖告訴人於本院審理時
    另表示：希望可以調查清楚是誰對我動手，我想把其他對我
    動手的人找出來云云（簡上卷第57頁），然查：
（一）經本院勘驗案發時監視器畫面錄影之勘驗結果（簡上卷第
      93至101頁），僅有被告有明確對告訴人有推、揮拳、扭
      打之攻擊動作，及告訴人對一名身著藍黑色背心之男子有
      「推」的動作，其餘人等僅有阻擋的行為，且並未有任何
      人有明顯手持棍棒、刀具、槍械等兇器的情形，自無法以
      此認本案尚有其餘共犯與被告有共同犯意聯絡或行為分擔
      。
（二）另告訴人所受傷害等情，已經原審判決作為量刑事由之基
      礎，揆諸上揭說明，自不應以此作為撤銷原判決而加重被
      告刑度的理由，另其餘共犯是否已被找出，亦與被告是否
      成立犯罪及其量刑輕重事由無關，告訴人與檢察官之主張
      自無理由。
（三）然被告於原審判決後、本院審理時，主動表示願與告訴人
      洽談調解，並達成賠償告訴人新臺幣（下同）7萬元（於1
      11 年5 月起至112 年1 月止，按月於5日前給付8千元，
      最後一期即112 年1 月給付6千元）之調解內容，有本院
      調解筆錄在卷可證（簡上卷第115頁），調解成立後告訴
      人遂具狀撤回刑事告訴，並表示希望對被告從輕量刑（簡
      上卷第112、113頁），雖其撤回告訴之時點已逾「一審言
      詞辯論終結前」而不生撤回之效力，然亦係本院重要量刑
      參考審酌事由，而此一基礎於檢察官提起上訴後已有變更
      ，原審未及審酌，所為刑之量處即難謂妥適，自應由本院
      予以撤銷改判。
五、量刑
　　爰以行為人責任為基礎，審酌原審所量及之上揭事項外，併
    量及被告於上訴時仍坦承犯行，且已給付第一、二期款項等
    一切情狀，量處如主文所示之刑，並諭知易科罰金之折算標
    準，以資懲儆。另被告尚有另案（本院111年度訴字第14號
    案件）經本院於111年3月28日判處有期徒刑3年10月，因此
    本案不符宣告緩刑之要件，併此指明。
據上論斷，應依刑事訴訟法第455 條之1 第1 項、第3 項、第36
9 條第1 項前段、第373 條、第364 條、第299 條第1 項前段，
判決如主文。
本案經檢察官張羽忻提起公訴，檢察官陳玟君到庭執行職務。
中　　華　　民　　國　　111 　年　　6 　　月　　9 　　日
                  刑事第十庭    審判長法　官   林大鈞
                                      法  官   徐漢堂
                                      法  官   洪瑋嬬   
以上正本證明與原本無異。
不得上訴。
        　　　　　　　　　　　　　　　書記官　 劉慈萱
中　　華　　民　　國　　111 　年　　6 　　月　　23　　日
附錄論罪科刑法條
中華民國刑法第277條
傷害人之身體或健康者，處5年以下有期徒刑、拘役或50萬元以
下罰金。
犯前項之罪，因而致人於死者，處無期徒刑或7年以上有期徒刑
；致重傷者，處3年以上10年以下有期徒刑。


附件
臺灣桃園地方法院刑事簡易判決　110年度桃簡字第1427號
聲　請　人　臺灣桃園地方檢察署檢察官等
被　　　告　甲○○


上列被告因傷害案件，經檢察官聲請以簡易判決處刑（110 年度
偵字第23032 號），本院判決如下：
    主      文
甲○○犯傷害罪，處有期徒刑2 月，如易科罰金，以新臺幣1 仟
元折算1 日。
    事實及理由
一、本件犯罪事實及證據，均引用檢察官聲請簡易判決處刑書（
    如附件）之記載。
二、核被告甲○○所為，係犯刑法第277 條第1 項之傷害罪。被告
    於警詢時雖稱案發前告訴人曾對被告友人之親屬有逾矩之行
    為等語，惟此僅涉被告犯罪動機，與本罪成立與否乃屬兩事
    ，縱令屬實亦無解於被告本案犯行之成立，併予敘明。
三、爰以行為人之責任為基礎，審酌被告與告訴人素不相識，僅
    因細故與告訴人發生爭執，竟無法克制自身情緒而施加暴力
    ，應予非難，惟念其犯後對其犯行坦承不諱，態度尚佳，兼
    衡其自述國中畢業之教育程度，業工，家庭經濟狀況小康（
    見偵卷第7 頁），及被告犯本案之動機、傷害告訴人之手段
    、告訴人受傷程度等一切情狀，量處如主文所示之刑，並諭
    知易科罰金之折算標準。
四、據上論斷，應依刑事訴訟法第449 條第1 項前段、第3 項、
    第454 條第2 項，刑法第277 條第1 項、第41條第1 項前段
    ，刑法施行法第1 條之1 第1 項，逕以簡易判決處刑如主文
    。
五、如不服本判決，得於判決書送達之翌日起20日內，以書狀敘
    述理由，向本庭提出上訴。本案經檢察官張羽忻聲請以簡易
    判決處刑。
中    華    民    國   110    年    11    月    5     日
                  刑事第一庭  法  官  楊奕泠

以上正本證明與原本無異。
如不服本判決，應於判決送達後20日內向本院提出上訴狀（應附
繕本）。
                              書記官  林希潔
中    華    民    國  110     年    11    月    5     日

附錄論罪科刑法條：
中華民國刑法第227條第1項
傷害人之身體或健康者，處五年以下有期徒刑、拘役或五十萬元
以下罰金。

附件：
臺灣桃園地方檢察署檢察官110 年度偵字第23032 號聲請簡易判
決處刑書。
臺灣桃園地方檢察署檢察官聲請簡易判決處刑書
                                    110年度偵字第23032號
    被      告  甲○○  男  26歲（民國00年0月00日生）
                        住○○市○○區○○○路00巷00號
                        國民身分證統一編號：Z000000000號
上列被告因傷害案件，業經偵查終結，認宜聲請以簡易判決處刑
，茲將犯罪事實及證據並所犯法條分敘如下：
        犯罪事實
一、甲○○於民國109 年4 月2 日20時10分許，在桃園市○○區
    ○○路000 號前，基於傷害之犯意，徒手毆打乙○○，致簡
    仕昕受有多處擦挫傷( 顏面、頸、左肘、雙手) 、多處瘀挫
    傷( 頭皮、後背、左前臂) 、頭部損傷併腦震盪、疑似左側
    第8 肋骨骨折等傷害。
二、案經乙○○訴由桃園市政府警察局大溪分局報告偵辦。
        證據並所犯法條
一、上開犯罪事實，業據被告甲○○於警詢中坦承不諱，核與告
    訴人乙○○於警詢時之指訴情節相符，並有國軍桃園總醫院
    附設民眾診療服務處診斷證明書、現場監視錄影畫面光碟暨
    翻拍帳片在卷可佐，被告犯嫌已堪認定。
二、核被告所為，係犯刑法第277條第1項之傷害罪嫌。
三、依刑事訴訟法第451條第1項聲請以簡易判決處刑。
    此  致
臺灣桃園地方法院
中    華    民    國   110    年    7     月    30    日
                              檢  察  官  張羽忻
本件正本與原本無異
中    華    民    國   110    年    8     月    11    日
                              書  記  官  謝孟崴
附記事項：
本件係依刑事訴訟法簡易程序辦理，法院簡易庭得不傳喚被告、
輔佐人、告訴人、告發人等出庭即以簡易判決處刑；被告、被害
人、告訴人等對告訴乃論案件如已達成民事和解而要撤回告訴或
對非告訴乃論案件認有受傳喚到庭陳述意見之必要時，請即另以
書狀向臺灣桃園地方法院簡易庭陳述或請求傳訊。
所犯法條：
中華民國刑法第277條
傷害人之身體或健康者，處5 年以下有期徒刑、拘役或50萬元以
下罰金。
犯前項之罪，因而致人於死者，處無期徒刑或 7 年以上有期徒
刑；致重傷者，處3 年以上10年以下有期徒刑。